【裁判字號】    89,易,3579
【裁判日期】    900223
【裁判案由】    毀棄損壞等
【裁判全文】
臺灣高雄地方法院刑事判決                        八十九年度易字第三五七九號
    公  訴  人  臺灣高雄地方法院檢察署檢察官
    被      告  甲○○
    選任辯護人  陳魁元
                鄭峻明
右列被告因妨害自由等案件，經檢察官提起公訴（八十八年度偵字第二八四九０號）
，本院判決如左：
    主  文
甲○○無罪。
    理  由
一、公訴意旨略如附件起訴書所載。
二、公訴人認被告甲○○涉觸犯刑法第三百五十四條毀損罪、第三百零零五條恐嚇罪
    嫌，主要係依據告訴人丙○○之指述、證人即丙○○之妻丁○○之證詞及警員乙○○、莊銀敦證述告訴人曾報案，及丁○○與被告之妻之民事訴訟判決書及毀損
    照片四張為證據。然被告甲○○自警訊、偵查及本院審理時均否認犯行，辯稱並
    未恐嚇告訴人或毀損其物，僅八十八年四月十八日晚上，曾到告訴人家前面，因
    見告訴人手持木棍，才回車上拿高爾夫球桿，但並未打破告訴人之玻璃門等情。
三、按犯罪事實應依證據認定之，無證據不得推定其犯罪事實，不能證明被告犯罪者
    應諭知無罪之判決，刑事訴訟法第一百五十四條、第三百零一條分別定有明文。
四、經本院審理結果，被告並無公訴人所指之犯罪，其理由如下：
（一）就八十八年四月四日，被告以利刃刺破告訴人所有自小貨車輪胎之毀損部分：
      告訴人於警察及檢察官訊問時均稱親眼目睹被告毀損犯行（警卷第三頁背面、
      偵查卷第七頁），告訴人並於於偵查中進而指稱被告刺輪胎，是在晚上，我人
      在樓下等情（偵查卷第十三頁），但是告訴人於本院審理時改稱我及我太太、
      女兒在監視器上看到被告破壞輪胎，沒有錄影等情（本院八十九年九月二十九
      日審判筆錄），及四月四日近凌晨時，我及太太、三個小孩在二樓閉路電視均
      看到（被告刺輪胎）等情（本院八十九年十二月八日訊問筆錄），告訴人此部
      份指述，究係樓下親眼目睹或二樓閉路電視上所見，前後不一，顯然有疑問。
      次查，證人即告訴人之妻丁○○於本院證稱八十八年四月四日晚上大概九時至
      十時多，有聽到輪胎被刺破之聲音，我女兒上課回來從二樓窗戶有看到被告刺
      破輪胎等情（本院八十九年十二月八日訊問筆錄），與告訴人所稱看到被告刺
      破輪胎之時間及情形不同，不能證明告訴人之指述為事實，雖然被告之妻與告
      訴人之妻有民事糾葛，但照片中告訴人之自小貨車之輪胎消氣，也未必為被告
      所為，證人即警員乙○○於偵查時亦證稱我去查戶口時，告訴人告訴我輪胎又
      被刺破，他懷疑是被告所為，因為兩人有債務糾紛等情（偵查卷第二十八頁）
      ，更證明告訴人僅係猜測懷疑被告所為，並無其他積極證據證明被告此部份犯
      行。
（二）就八十八年四月十八日，被告持高爾夫球桿打破告訴人之玻璃門毀損部分：
      被告雖承認當時至告訴人的家，因見告訴人持木棍，始至車上拿高爾夫球桿，
      但並未打破玻璃門，當時亦未製作筆錄等情。經查，告訴人於八十八年四月十
      八日向高雄市政府警察局新興分局前金分駐所報案稱：被甲○○毀損門窗，當
      時由前金派出所警員莊銀敦前往了解處理，告訴人因念及甲○○曾是好友，不
      想追究，並無提出告訴，因而當時並無製作筆錄之事實，有該分局九十年一月
      四日高市警新分刑字第二三八九０號函在卷可稽，證人即警員乙○○於偵查中
      亦證稱當時其備勤中，告訴人報案後，所裡派人去處理，並將他們帶回所裡問
      話，但當時並未製作筆錄等情（偵查卷第二十八頁），顯然八十八年四月十八
      日，警員有至案發現場處理，但並未製作警訊筆錄，自無被告坦承犯行之可言
      。證人即警員莊銀敦於偵查中亦未證述被告毀損告訴人之玻璃門，而告訴人於
      本院審理時指稱當時（四月十八日）晚上大約十時至十一時，從閉路電視看到
      （被告打破玻璃）就報警，太太及大女兒有看到等情，但告訴人之妻丁○○證
      稱當時大約晚上七、八時，我女兒大概九時回到家，將門關上後準備將車停好
      ，就聽到碰的一聲，我在二樓閉路電視有看到等情（本院八十九年十二月八日
      訊問筆錄），二人對其女兒究在二樓或一樓目擊此事，所供不一，自無法採信
      ，而照片僅見大門玻璃有破洞，呈不規則狀，但尚未破裂，尚不能證明是否為
      高爾夫球桿所打破，此部份亦無其他證據足佐證。
（三）就八十九年四月五日，被告灑雞血於大門玻璃恐嚇部分：
      查起訴書之犯罪事實一（三）部分雖記載甲○○於八十八年四月「二十二日」
      ，將雞血潑灑於告訴人之大門玻璃上等情，惟告訴人於偵查中係指述於八十八
      年四月「五日」被告灑雞血，八十八年四月二十二日被告潑油漆（偵查卷第三
      十六頁），並於本院審理中確認八十八年四月五日被告灑雞血等情，起訴書將
      此部份灑雞血之犯罪時間，誤為另一部份被告潑油漆（已不另為不起訴處分）
      之犯罪時間，不影響起訴事實指被告灑雞血部分之效力，自應更正其犯罪時間
      為八十八年四月五日，先予敘明。次查，告訴人於偵查時指稱灑雞血時，我們
      都不在，但也沒人告訴我門是被告做的，在電話中也沒說灑雞血是他做的，也
      未恐嚇，同時證人丁○○澤證稱灑雞血後，被告有打電話說要我們像雞一樣（
      偵查卷第十二頁背面至十三頁），所稱顯然不同，告訴人於本院審理時又改稱
      灑雞血時我們沒有看到，是隔壁的人看到，當天我們不在家（本院八十九年九
      月二十九日審判筆錄），至本院八十九年十二月八日訊問時又稱是隔壁鄰居發
      現的，告訴我父母親，鄰居發現門上有雞血，但沒有看到何人潑的等情，其前
      後指述不一，又與證人丁○○所述不符，依彼等所述，亦僅猜測之詞，不能僅
      憑照片所示之灑雞血，即認定為被告所為。
五、綜上所述，並無積極證據足認被告有何犯行，依法自應諭知被告無罪。
據上論斷，應依刑事訴訟法第三百零一條第一項，判決如主文。
中      華      民      國      九十      年      二月    二十三    日
                                  臺灣高雄地方法院刑事第三庭
                                      法  官  宋明中
右正本證明與原本無異。
如不服本判決，應於判決送達後十日內，向本院提出上訴狀。
                                      書記官  林介欽
中      華      民      國      九十      年      二    月    二十六    日


司法院資訊處製作；財團法人民間司法改革基金會備份。
